【裁判字號】    89,訴,578
【裁判日期】    890825
【裁判案由】    殺人未遂
【裁判全文】
臺灣彰化地方法院刑事判決                          八十九年度訴字第五七八號
    公  訴  人  臺灣彰化地方法院檢察署檢察官
    被      告  乙○○
右列被告因殺人未遂案件，經檢察官提起公訴（八十八年度偵字第一０六二九號），
本院判決如左：
        主  文
本件公訴不受理。
        理  由
一、公訴意旨略以：被告乙○○（以下簡稱被告）於民國（下同）八十八年九月七日
    晚間十一時許，因不滿被害人甲○○（以下簡稱被害人）酒後至其住處無理滋擾
    ，乃基於殺害之犯意，在彰化縣員林鎮出水里出水巷二一之一號住宅處，推倒被
    害人，並持已碎裂之酒瓶，朝被害人之身體刺擊，致被害人受有頭部、臉部、前
    額部、下顎部及後頭部、背部等部位多處裂傷，幸經在場之人勸阻，及被害人及
    時就醫，被害人始倖免死亡，經被害人提出告訴在案，因認被告涉犯刑法第二百
    七十一條第二項、第一項之殺人未遂罪嫌等語。
二、訊據被告矢口否認前開被訴犯行，辯稱：伊因不堪被害人滋擾，乃將被害人驅逐
    ，於彼此拉扯互毆中，被害人倒地觸及地上之酒瓶碎片乃受傷，伊並無殺害被害
    人之意思云云。經查：被告於前開時地，因不滿被害人藉酒至其住處滋擾，乃推
    倒被害人，並持已碎裂之酒瓶，朝被害人之身體刺擊，致被害人受有頭部、臉部
    、前額部、下顎部及後頭部、背部等部位多處裂傷之事實，已據被害人指訴甚詳
    在卷，並被害人之驗傷診斷書一紙在卷可稽，參之被害人所受之傷勢，顯係因被
    告故意施加所致，難認係被害人倒地碰觸地上之酒瓶碎片使然。是被告所辯，仍
    難認實在，不足以採信。
三、惟被告前揭之行為事實，經調查後，固屬不虛，但衡之被告年輕力壯，而被害人
    已醉酒至步履踉蹌不穩之程度，倘被告確有加害被害人之決意，應可輕易實施，
    當無經旁人勸阻即罷歇之理，況被害人與被告同係油漆工伴，彼此熟識，相交甚
    稔，並無任何深仇大恨，當不致僅因細故即有起意奪取被害人生命之妄舉。核前
    說明，本案應認被告係出於傷害之犯意，而著手對被害人施暴成傷，核犯刑法第
    二百七十七條第一項之傷害罪，方符事實與法理。
四、按告訴乃論之罪，告訴人於第一審辯論終結前得撤回其告訴，再告訴經撤回者，
    應諭知不受理之判決，刑事訴訟法第二百三十八條第一項、第三百零三條第三款
    定有明文。又刑法第二百七十七條第一項之傷害罪係屬告訴乃論之罪，此稽之同
    法第二百八十七條前段之規定可明。經查本案被告所犯之前開罪行，經本院調查
    後，堪認屬實，本應論罪科刑，惟被害人於八十九年八月八日本院調查時，已表
    明不再追究被告之刑事責任，當庭撤回其告訴，有訊問筆錄存卷可稽，依照首開
    說明，本案爰不經言詞辯論，逕為諭知不受理之判決。
五、查本案被告僅因被害人酒後失態無禮，即不顧彼此情誼，對被害人施暴成傷，確
    屬不該，應受責難，惟被害人亦當反躬自省，何以夜深後，仍醉酒至他人住處滋
    事干擾，且出言損及他人自尊，致激怒他人施加暴行？是其因此受傷，實非全然
    無辜無責，殊難存恤。切望被告與被害人往後均能記取此教訓，捐棄暴戾習氣，
    戒除酗酒惡行，理性、冷靜思考生命之意義與價值，嚴守規律生活，專心戮力於
    家庭與工作，彼此避免過當之言行相激相斥，對雙方往後之和平相處必有所俾益
    ，特此訓誡。
中      華      民      國    八十九    年      八      月    二十五    日
                                臺灣彰化地方法院刑事第一庭
                                      法      官   蔡紹良
右正本證明與原本無異。
如不服本判決，應於判決送達後十日內，向本院提出上訴狀（須附繕本）。
                                      法院書記官   鐘麗芳
中    華    民    國      八十九      年       八      月    二十八     日


司法院資訊處製作；財團法人民間司法改革基金會備份。
